【裁判字號】    97,易,1659
【裁判日期】    970528
【裁判案由】    業務侵占
【裁判全文】
臺灣臺中地方法院刑事判決              97年度易字第1659號
公  訴  人  臺灣臺中地方法院檢察署檢察官
被      告  乙○○
上列被告因業務侵占案件，經檢察官提起公訴（97年度偵緝字第
257號），被告在本院準備程序進行中就被訴事實為有罪之陳述
，受命法官於告知簡式審判程序之旨，並聽取當事人之意見後，
本院合議庭裁定由受命法官獨任依簡式審判程序，判決如下：
    主  文
乙○○犯業務侵占罪，累犯，處有期徒刑柒月。
    事  實
一、乙○○於民國91年間，因竊盜案件，經法院判處有期徒刑8
    月確定，甫於92年11月9日執行完畢。其於96年4月初日起，
    任職於明新保全股份有限公司（下稱明新公司），並派任至
    臺中縣潭子鄉○○路○段33巷29號之崇德皇家社區擔任管理
    員職務，為從事業務之人。乙○○於96年8月15日6時45分許
    ，至崇德皇家社區上班時，在上開社區之管理室內，由明新
    公司職員王允成轉交住戶繳納應存至社區帳戶之管理費新臺
    幣（下同）27,750元而持有之，詎乙○○竟基於為自己不法
    所之犯意，將上開款項侵占入己，並隨即離去崇德皇家社區
    ，嗣因其曠職以致公司清點其保管之財物後，始查悉上情。
二、案經臺中縣警察局豐原分局報告臺灣臺中地方法院檢察署檢
    察官偵查起訴。
    理  由
壹、程序方面：
一、按除被告所犯為死刑、無期徒刑、最輕本刑為3年以上有期
    徒刑之罪或高等法院管轄第一審案件者外，於法院行準備程
    序進行中，被告先就被訴事實為有罪之陳述時，審判長得告
    知被告簡式審判程序之旨，並聽取當事人、代理人、辯護人
    及輔佐人之意見後，裁定進行簡式審判程序；且受命法官行
    準備程序，與法院或審判長有同一之權限；又簡式審判程序
    之證據調查，不受刑事訴訟法第159條第1項、第161條之2、
    第161條之3、第163條之1及第164條至第170條規定之限制，
    刑事訴訟法第273條之1第1項、第279條第2項前段、第273條
    之2分別定有明文。
二、查本件被告乙○○所犯為死刑、無期徒刑、最輕本刑為3年
    以上有期徒刑以外之罪，且非高等法院管轄第一審之案件，
    經本院合議庭裁定由受命法官行準備程序時，被告就被訴事
    實為有罪之陳述後，復經本院合議庭裁定由受命法官獨任行
    簡式審判程序，是其證據之調查，自不受刑事訴訟法第159
    條第1項、第161條之2、第161條之3、第163條之1及第164條
    至第170條規定之限制，合先敘明。
貳、實體方面：
一、現行刑事訴訟法為保障被告之反對詰問權，排除具有虛偽危
    險性之傳聞證據，以求實體真實之發見，於該法第159條第1
    項明定被告以外之人於審判外之言詞或書面陳述，除法律有
    規定者外，不得作為證據。本件檢察官及被告於本院準備程
    序及審理程序中，並未就本案卷內證據資料之證據能力提出
    爭執，且迄於言詞辯論終結前，均未主張有刑事訴訟法第15
    9條第1項不得為證據之情形，應認均已同意本案卷內之證據
    資料均得作為本案證據，且經本院審酌後，認無不適當之情
    形，是本案卷內之證據均有證據能力，合先敘明。
二、認定犯罪事實所根據的證據及理由：
  (一)被告乙○○於本院審理中坦白承認確有於事實欄所載之時、
    地收受證人王允成轉交住戶繳納之管理費而侵占入己之事實
    ，核與證人即崇德皇家社區主任委員甲○○、明新公司職員
    王允成、副理林盟森於警詢中證述情節相符，被告自白與事
    實相符，應堪採信。
  (二)被告自96年4月初即任職於明新公司，為從事業務之人，此
    有聘僱契約書、員工人事資料表、駐衛保全服務定型化契約
    各1份附卷可稽。
  (三)有現場照片2幀存卷可參。
  (四)本件事證明確，被告犯行洵堪認定。
三、論罪科刑的理由：
  (一)核被告所為，係而犯刑法第336條第2項之業務侵占罪。
  (二)被告前曾受如事實欄所載之罪刑並執行完畢，此有臺灣高等
    法院被告前案紀錄表及臺灣臺中地方法院檢察署刑案資料查
    註紀錄表在卷足憑，其前受有期徒刑執行完畢，於5年內再
    故意犯本件最重本刑為有期徒刑以上之罪，為累犯，應依刑
    法第47條第1項之規定加重其刑。
  (三)爰審酌被告因一時貪念，思慮未週，所侵占款項為27,750元
    ，所生危害非鉅，犯罪後尚能坦承犯行，已取得被害人之諒
    解，犯罪後態度良好，尚知悔改等一切情狀，量處如主文所
    示之刑。
參、適用法律依據：
  (一)刑事訴訟法第273條之1第1項、第299條第1項前段。
  (二)刑法第336條第2項、第47條第1項。
本案經檢察官丙○○到庭執行職務。
中    華    民    國    97    年    5     月    28    日
                  刑事第一庭    法  官  洪挺梧
以上正本證明與原本無異。
如不服本判決，應於收受送達後10日內向本院提出上訴書狀（應
敘述具體理由並附繕本）。
上訴書如未敘述理由，應於上訴期間屆滿後20日內補提理由書於
本院。
                                書記官  劉雅玲
中    華    民    國    97    年    5     月    28    日
附錄本判決論罪科刑法條：
中華民國刑法第336條
（公務公益侵占罪、業務侵占罪）
對於公務上或因公益所持有之物，犯前條第1項之罪者，處1年以
上7年以下有期徒刑，得併科5千元以下罰金。
對於業務上所持有之物，犯前條第1項之罪者，處6月以上5年以
下有期徒刑，得併科3千元以下罰金。
前二項之未遂犯罰之。


司法院資訊處製作；財團法人民間司法改革基金會備份。
